臺灣高等法院臺南分院民事裁定
110年度勞抗字第8號
抗  告  人  王裕元  



上列抗告人因與相對人台灣派羅特克材料股份有限公司間聲請假
扣押事件，對於民國（下同）110年5月28日臺灣臺南地方法院11
0年度勞全字第4號所為裁定提起抗告，本院裁定如下：
    主  文
原裁定廢棄。
抗告人以新臺幣（下同）2,138,000元為相對人供擔保後，得對
相對人之財產於6,412,271元之範圍內為假扣押。
相對人如以6,412,271元為抗告人供擔保或將該金額提存，得免
為或撤銷假扣押。
聲請及抗告訴訟費用均由相對人負擔。 
    理  由
一、聲請及抗告意旨略以：抗告人原任職於相對人公司擔任業務
    經理，惟相對人於107年8月27日以不實理由稱抗告人涉犯背
    信、詐欺等罪嫌而違法解僱抗告人，並拒絕抗告人上班。嗣
    經檢察官查明後予以不起訴處分，抗告人乃於110年5月18日
    函請相對人應回復抗告人之工作或給予工資、資遣費等，相
    對人竟拒絕所請。本件抗告人請求之債權共計6,412,271元
    ，然相對人之資產即資本額僅有1,000,000元，與抗告人請
    求之債權相差懸殊，若不對其財產予以假扣押，則抗告人之
    債權日後恐有不能強制執行或甚難執行之虞。抗告人並已述
    明願供擔保，以補釋明之不足。原裁定駁回抗告人之聲請實
    有違誤，爰提起本件抗告，請求廢棄原裁定，並准予對相對
    人為假扣押等語。
二、按債權人就金錢請求或得易為金錢請求之請求，欲保全強制
    執行者，得聲請假扣押；請求及假扣押之原因，應釋明之，
    如釋明有不足，而債權人陳明願供擔保或法院認為適當者，
    法院得定相當之擔保，命供擔保後為假扣押，民事訴訟法第
    522條第1項、第526條第1項、第2項分別定有明文。故債權
    人就假扣押之原因全未釋明時，固不得以供擔保代之；惟如
    已釋明，僅係釋明不足，法院自得命債權人供擔保後為假扣
    押。又所謂假扣押之原因，依同法第523條第1項規定，係指
    債務人有日後不能強制執行或甚難執行之虞而言，例如債務
    人浪費財產、增加負擔或就財產為不利之處分，將達於無資
    力之狀態、或移往遠地、逃匿無蹤或隱匿財產或經債權人催
    告後仍斷然拒絕給付，且就債務人之職業、資產、信用等狀
    況綜合判斷，其現存之既有財產已瀕臨成為無資力或與債權
    人之債權相差懸殊或財務顯有異常而難以清償債務之情形等
    是。又稱釋明者，係使法院就某事實之存否，得到大致為正
    當之心證，即為已足，與證明係當事人提出之證據方法，足
    使法院產生堅強心證，可以確信其主張為真實者，尚有不同
    。
三、經查：
  ㈠關於假扣押之請求部分：抗告人主張相對人積欠工資、業績
    獎金及資遣費等，其已向臺灣臺南地方法院提起本案訴訟等
    情，業據提出臺灣臺南地方檢察署108年度偵字第15247號不
    起訴處分書、民事起訴狀（見原審卷第21-33、41-47頁）為
    證，堪認抗告人就假扣押之請求業已釋明。
  ㈡關於假扣押之原因部分：抗告人主張相對人在收受抗告人於1
    10年5月18日寄發通知相對人應回復抗告人之工作或給予工
    資、資遣費等事宜之存證信函後，即於110年5月21日函覆稱
    ：抗告人並無請求資遣費及工資之權利等語，顯已明示拒絕
    給付之意。且相對人之資產即資本額僅有1,000,000元，與
    抗告人請求之債權相差懸殊等情。業據提出110年5月18日高
    雄地方法院郵局存證號碼000000號存證信函及收信回執、永
    康網寮郵局存證號碼000000號存證信函、經濟部商工登記公
    示資料查詢服務之分公司資料、外國公司登記基本資料及相
    對人公司基本資料（見原審卷第15-20、35-40頁，本院卷第
    15頁）為證。堪認抗告人就其所主張相對人於抗告人為通知
    後已明示拒絕給付，且相對人之資產與抗告人之債權相差懸
    殊，將無法或不足清償滿足該債權等節，實非無憑。又依據
    相對人之稅務電子閘門營利事業暨扣繳單位稅籍調件明細表
    顯示，其登記財產總額為0元，108年度僅有利息所得607元
    （見本院卷第33-40頁），亦不無瀕臨成為無資力或與債權
    人之債權相差懸殊而難以清償債務之虞。則依一般社會通念
    ，堪認抗告人主張將來有不能強制執行或甚難執行之虞，尚
    非全然無據。是以抗告人就假扣押之原因已有釋明，雖其釋
    明尚有不足，但已陳明願供擔保以補釋明之不足，揆諸前揭
    規定及說明，其聲請本件假扣押即無不合。
四、綜上所述，抗告人本件假扣押之聲請，為有理由。原法院以
    抗告人未為釋明假扣押之原因為由，駁回抗告人之聲請，自
    有未洽。抗告意旨指摘原裁定不當，聲明廢棄，為有理由，
    爰由本院廢棄原裁定，並裁定如主文第2項所示。另依民事
    訴訟法第527條規定，酌定相對人為抗告人供擔保或提存後
    ，得免為或撤銷假扣押。又本件乃抗告人就其假扣押聲請遭
    駁回提起抗告，就假扣押隱密性仍有維持之必要，故本院於
    裁定前，未使債務人即相對人就本件聲請為意見之陳述，併
    此敘明。
五、據上論結，本件抗告為有理由，爰裁定如主文。 
中　　華　　民　　國　　110 　年　　8 　　月　　31　　日
                  民事第一庭  審判長法  官  高榮宏

                                     法  官  蔡孟珊

                                    法  官  黃瑪玲
上為正本係照原本作成。
本裁定除以適用法規顯有錯誤為理由外，不得再抗告。如提再抗
告，應於收受送達後十日內向本院提出再抗告狀（須附繕本），
並繳納再抗告費新台幣一千元。
提起再抗告應委任律師或具有律師資格之人之委任狀；委任有律
師資格者，另應附具律師資格證書及釋明委任人與受任人有民事
訴訟法第466條之1第1項但書或第2項所定關係之釋明文書影本。
中　　華　　民　　國　　110 　年　　8 　　月　　31　　日

                                    書記官  蘭鈺婷

【附註】
民事訴訟法第495條之1第2項準用同法第466條之1第1、2項規定
：
⑴對於第二審判決上訴，上訴人應委任律師為訴訟代理人。但上
  訴人或其法定代理人具有律師資格者，不在此限。
⑵上訴人之配偶、三親等內之血親、二親等內之姻親，或上訴人
  為法人、中央或地方機關時，其所屬專任人員具有律師資格並
  經法院認為適當者，亦得為第三審訴訟代理人。
民事訴訟法第466條之2第1項：
  上訴人無資力委任訴訟代理人者，得依訴訟救助之規定，聲請
  第三審法院為之選任律師為其訴訟代理人。